【裁判字號】    97,易,326
【裁判日期】    970630
【裁判案由】    竊盜
【裁判全文】
臺灣嘉義地方法院刑事判決        九十七年度易字第三二六號
公  訴  人  臺灣嘉義地方法院檢察署檢察官
被      告  丙○○
                    ）
                    號
            甲○○
                    生）
                    號
            丁○○
                    號
上列被告等因竊盜案件，經檢察官提起公訴（九十七年度偵字第
三一三三號），因被告等於本院準備程序中就被訴事實均為有罪
之陳述，經本院合議庭裁定由受命法官獨任以簡式審判程序審理
判決如下：
    主  文
丙○○、甲○○、丁○○犯結夥攜帶兇器竊盜罪，各處有期徒刑
陸月，如易科罰金，均以新臺幣壹仟元折算壹日，均緩刑貳年，
並均應於本判決確定後壹年內向指定之公益團體、地方自治團體
或社區提供壹佰小時之義務勞務，緩刑期間均付保護管束。
    事  實
一、丙○○、甲○○、丁○○三人為前往嘉四十五線公路觀賞飆
    車，又恐警方查緝，竟共同基於意圖為自己不法所有之犯意
    聯絡，於民國九十七年四月十六日晚上十一時五十二分許，
    由甲○○駕駛車牌號碼ＲＬ－八九六八號自用小客車搭載丙○○及丁○○，至嘉義縣水上鄉中庄村六十一號之十對面後
    ，甲○○、丁○○留在車上把風，丙○○則攜帶客觀上可為
    兇器之螺絲起子一支（未扣案），竊取乙○○停放於該處車
    牌號碼五Ｍ－○七○八號自用小客車前後車牌二面得手，本
    欲將竊得之二面車牌懸掛於ＲＬ－八九六八號自用小客車上
    ，惟因故並未使用，嗣三人觀賞完飆車後，遂將前揭車牌二
    面棄置於嘉義市○○○路四六三巷十六弄七十五號對面之菜
    園內，經警據報循線查獲，並在上開地點扣得前揭車牌二面
    （已發還乙○○），始悉上情。
二、案經嘉義縣警察局水上分局報告臺灣嘉義地方法院檢察署檢
    察官偵查起訴。
    理  由
一、本件係經被告丙○○、甲○○、丁○○三人於本院準備程序
    中就被訴事實為均有罪之陳述，經本院合議庭裁定由受命法
    官獨任以簡式審判程序加以審理，則依據刑事訴訟法第二百
    七十三條之二、同法第一百五十九條第二項之規定，不適用
    傳聞法則有關限制證據能力之相關規定，合先敘明。
二、上開犯罪事實，業據被告三人於警詢、偵查及本院審理中均
    坦承不諱，核與證人乙○○指述情節相符，此外，並有扣押
    書、贓物認領保管單各一紙、照片五張附卷及扣得上揭五Ｍ
    －○七○八號車牌二面（已發還乙○○）為憑，堪認被告三
    人上開任意性自白與事實相符，應可採信。本件事證明確，
    被告犯行洵堪認定。
三、按刑法上所謂結夥三人以上係指有共同犯罪之故意，結為一
    夥而言。把風行為，在排除犯罪障礙，助成犯罪之實現，在
    合同意思範圍內分擔犯罪行為之一部，故亦係共同正犯而應
    計入結夥之內（最高法院七十二年度臺上字第三二○一號刑
    事判決參照）。又按刑法第三百二十一條第一項第三款之攜
    帶兇器竊盜罪，係以行為人攜帶兇器竊盜為其加重條件，此
    所謂兇器，其種類並無限制，凡客觀上足以對人之生命、身
    體、安全構成威脅，具有危險性之兇器均屬之，且只須行竊
    時攜帶此種具有危險性之兇器為已足，並不以攜帶之初有行
    兇之意圖為必要（最高法院七十九年臺上字第五二五三號判
    例參照）。被告三人持上開客觀上顯足以危害他人生命、身
    體安全，屬具有危險性之兇器行竊，核渠等其所為，均係犯
    刑法第三百二十一條第一項第三款、第四款之結夥攜帶兇器
    竊盜罪。渠等就上開犯行間，有犯意聯絡及行為分擔，為共
    同正犯。審酌被告等犯後坦承犯行之態度、竊得之物品業經
    被害人領回及其犯罪之動機、目的、手段、智識程度等一切
    情狀，各量處如主文所示之刑，併均諭知易科罰金之折算標
    準。
四、查被告三人均未曾因故意犯罪受有期徒刑以上刑之宣告，此
    有臺灣高等法院被告前案紀錄表各一紙存卷可考，渠因一時
    失慮，偶罹刑典，被害人乙○○於警詢時亦表示不願對被告
    等提出告訴（見警卷第三頁），足見被告等經此偵查、審判
    之教訓，自當知所警惕，信無再犯之虞，本院認所宣告之刑
    以暫不執行為適當，均依刑法第七十四條第一項第一款規定
    併予宣告緩刑二年，並依刑法第七十四條第二項第五款規定
    命被告三人均應於本判決確定之日起一年內向指定之公益團
    體、地方自治團體或社區提供一百小時之義務勞務（公益團
    體、地方自治團體或社區提供義務勞務，屬執行之問題，應
    由執行檢察官斟酌全案情節及各公益團體、地方自治團體或
    社區之需求指定）。又受緩刑之宣告而有刑法第七十四條第
    二項第五款所定事項者，應於緩刑期間付保護管束，為刑法
    第九十三條第一項第二款所明定，爰均依法併為緩刑期間付
    保護管束之諭知。
五、據上論斷，應依刑事訴訟法第二百七十三條之一第一項、第
    二百九十九條第一項前段，刑法第二十八條、第三百二十一
    條第一項第三款、第四款、第四十一條第一項前段、第七十
    四條第一項第一款、第二項第五款、第九十三條第一項第二
    款，判決如主文。
本案經檢察官徐鈺婷到庭執行職務。
中    華    民    國  九十七  年    六    月   三十   日
                  刑事第四庭    法  官  吳育霖
上列正本證明與原本無異。
如不服本判決，應於判決送達後十日內向本院提出上訴狀，上訴
書狀依法應敘述具體理由，如未敘述具體理由者，應於上訴期間
屆滿後二十日內補提理由書於本院（均應附繕本）。告訴人或被
害人如對於本判決不服者，應具備理由請求檢察官上訴，其上訴
期間之計算係以檢察官收受判決正本之日期為準。
中    華    民    國  九十七  年    六    月   三十   日
                                書記官  林美芳
附錄論罪科刑法條：
刑法第三百二十一條（加重竊盜罪）
犯竊盜罪而有左列情形之一者，處六月以上、五年以下有期徒刑
：
一  於夜間侵入住宅或有人居住之建築物、船艦或隱匿其內而犯
    之者。
二  毀越門扇、牆垣或其他安全設備而犯之者。
三  攜帶兇器而犯之者。
四  結夥三人以上而犯之者。
五  乘火災、水災或其他災害之際而犯之者。
六  在車站或埠頭而犯之者。
前項之未遂犯罰之。


司法院資訊處製作；財團法人民間司法改革基金會備份。
